# Rubén Miguel Castro Villegas

Estudiante de ingenieria en sistemas computacionales

INFORMACIÓN DE CONTACTO

Correo electrónico: 2828rubencastro@gmail.com

**Dirección:** Limón, Guápiles **Teléfono:** 84507930

### **OBJETIVO PROFESIONAL**

Soy estudiante de Ingeniería en Sistemas Computacionales con un año y medio de experiencia en la carrera, actualmente cursando el 50% del programa. Tengo conocimientos en bases de datos, redes y programación, y disfruto ayudar y brindar soporte a personas con problemas tecnológicos generales. Mi pasión por la tecnología me impulsa a aprender rápidamente ya mantenerme actualizado con las últimas tendencias. Siempre me esfuerzo por proporcionar un excelente servicio y superar las expectativas en cada tarea que realiza.

#### **EXPERIENCIA**

2023 - Actualmente

**Estudiantil** 

Java | Python | HTML | CSS | SQL | Cisco | JS

2017 - Actualmente

**Microsoft Office** 

Equipos | Word | Excel | Power Point | Outlook | Windows

# **EDUCACIÓN**

Costa Rica

2017 - diciembre de 2022

Bachiller en educación media

Colegio Bilingüe San Francisco de Asís

Costa Rica

2023 - Actualmente

Bachiller en ingenieria de sistemas computacionales

universidad latina de costa rica

# IDIOMAS

**Español** 

Nativo

Inglés

Nivel avanzado. Certificacion

## **HABILIDADES**

Aprendizaje rápido

Visa americana

Trabajo bajo presión

Comunicación asertiva

Bilingüe

Licencia B1

**Proponer ideas innovadoras** 

Distintos idiomas de programación

## **INTERESES**

Soy un estudiante apasionado por el aprendizaje y la tecnología, con un fuerte deseo de mejorar constantemente mis habilidades. Me dedico a proyectos informáticos y busco aprovechar cada oportunidad para crecer profesionalmente. Disfruto de la música, los videojuegos y el contacto con la naturaleza, lo que me ayuda a mantenerme equilibrado. También me mantengo al día con las últimas tendencias tecnológicas y me conecto con profesionales del sector.